臺灣臺中地方法院刑事判決　　　　　　　　　　　　九十一年度易字第一二五八號
　　公　訴　人　臺灣臺中地方法院檢察署檢察官
　　被　　　告　甲○○
右列被告因違反商標法案件，經檢察官聲請簡易判決處刑（九十一年度偵字第一六六
三號），本院臺中簡易庭認不得逕以簡易判決處刑，移由本院刑事庭依通常程序審理
，本院判決如左：
    主  文
甲○○連續明知為於同一商品，使用相同於他人註冊商標之圖樣之商品而販賣，處有
期徒刑肆月，如易科罰金，以佰元折算壹日。緩刑貳年。
扣案如附表二所示之仿冒商品共計壹佰壹拾件，均沒收。
    事  實
一、如附表一所示之商標圖樣，係附表一各專用權人向我國經濟部中央標準局（民國
    八十八年一月二十六日改制為智慧財產局）申請註冊，於附表一所示之專用期間
    內，就所指定之商品，取得商標專用權之商標圖樣，現均仍在商標專用期限內。
    甲○○明知不詳年籍姓名綽號「阿明」之成年男子，於九十年十二月三十一日（
    起訴書誤為九十一年一月一日）晚上，前往其擺設在臺中市西區○○○○街八號
    前之攤位，所持以兜售如附表二所示之商品，均係與附表一各專用權人所生產或
    授權製造而使用有如附表一所示商標圖樣之商品同一之商品，且於各該商品使用
    相同於附表一各註冊人已取得商標專用權之商標圖樣，竟基於轉售圖利之概括犯
    意，先以仿冒手錶一只約新臺幣（下同）九百元至一千元，仿冒原子筆一枝一百
    元之價格，一次買進如附表二所示之仿冒手錶約八十多只，仿冒原子筆約三、四
    十枝，總價金合計為一萬五千元，進而在未經如附表一所示各專用權人同意或授
    權之情形下，即自九十一年一月一日起，每週有三至四日，每次均自當日十九時
    起至二十三時許止，連續在上址設攤陳列如附表二所示之仿冒商品，供人選購，
    並以仿冒手錶每只一千三百元至一千五百元，仿冒原子筆每枝二百元之價格，販
    賣予不特定人，每日營業額約三千元，合計販賣所得為三萬五千元，獲利約七千
    元。嗣於九十一年一月十四日二十一時四十分許，經警會同瑞士商．華希隆康斯
    坦汀公司、瑞士商．達格豪雅公司、西德商萬寶龍文具有限公司之代理人乙○○
    在上址當場查獲，並扣得如附表二所示之仿冒商品共計一百一十三件。
二、案經瑞士商．華希隆康斯坦汀公司、瑞士商．達格豪雅公司、西德商萬寶龍文具
    有限公司訴由臺中市警察局第一分局報告臺灣臺中地方法院檢察署檢察官偵查後
    聲請簡易判決處刑。
    理  由
一、右揭事實，業據被告甲○○於警訊、偵查及本院審理時均坦承不諱，核與告訴人
    瑞士商．華希隆康斯坦汀公司、瑞士商．達格豪雅公司、西德商萬寶龍文具有限
    公司之代理人，同時擔任瑞士鐘錶同業工會台灣聯絡處主任之乙○○於警訊時指
    訴明確，並有扣案如附表二所示之仿冒商品可資佐憑。且查：
（一）如附表一所示之圖樣乃附表一各專用權人分別向我國經濟部中央標準局（八十
      八年一月二十六日改制為智慧財產局）申請註冊，於附表一所示之專用期間內
      ，就所指定之商品，取得商標專用權之商標圖樣，現均仍在商標專用期限內等
      情，有經濟部中央標準局商標註冊證十紙、商標註冊簿八紙附卷可稽。可知如
      附表一所示之專用權人就表列之商標圖樣，對於所指定之專用商品係有商標專
      用權至明。
（二）又扣案如附表二所示之仿冒商品，並非附表一各專用權人所生產或授權生產之
      真品，惟各該仿冒商品之種類項目及所使用之圖樣，均與如附表一所示之商標
      圖樣及指定商品類別相同等情，則據告訴人瑞士商．華希隆康斯坦汀公司、瑞
      士商．達格豪雅公司、西德商萬寶龍文具有限公司之代理人，同時亦係瑞士鐘
      錶同業工會台灣聯絡處主任之乙○○於警訊中指訴綦詳，並有乙○○出具之鑑
      定證明一份及扣案之如附表二所示仿冒商品可資參佐。是以被告所販入並陳列
      、販售之如附表二所示之仿冒商品，係使用相同於附表一各專用權人享有商標
      專用權之如附表一所示註冊商標圖樣之同一商品，要屬無疑。
（三）被告於警訊時又供陳：「（問：你販賣江斯丹頓等十六家廠牌之手錶及萬寶龍
      原子筆，是否就已知道是仿冒手錶及原子筆？）知道」「（問：你販賣仿冒手
      錶及原子筆行為，你是否知道是違法行為？）知道」「．．．手錶一只九百元
      至一千元購買，賣一千三百元至一千五百元，原子筆一百元購買，賣二百元．
      ．．每日營業額約三千元，至今約三萬五千元．．．約獲利七千元」等語，有
      警訊筆錄可考，足見被告對於如附表二所示之商品，均係仿冒商品，本即知悉
      ，且係基於轉賣圖利之意思而為販賣一節，至臻明確。
（四）此外，尚有臺中市警察局第一分局扣押筆錄一件、現場照片二張在卷足憑。綜
      上所陳，本件事證確鑿，被告右揭犯行，堪以認定。
二、核被告所為，係犯商標法第六十三條之明知為仿冒商標商品而販賣罪。被告一次
    向綽號「阿明」之成年男子買進價值一萬五千元之多款仿冒商品，同時侵害附表
    一各專用權人所享有如附表一所示之商標專用權，所犯均為同一罪名，為同種想
    像競合犯，應以一罪論。又被告意圖販賣而陳列仿冒商品之低度行為，已為其販
    賣仿冒商品之高度行為所吸收，不另論罪。被告自九十年十二月三十一日販入上
    開仿冒商品後，旋即自九十一年一月一日起，迄同年一月十四日止，每週有三至
    四日設擺販賣之，其多次販賣之行為，時間緊接，方法相同，觸犯構成要件相同
    之罪名，顯係基於概括犯意為之，應依連續犯規定論以一罪，並依法加重其刑。
    爰審酌被告素無前科，有臺灣臺中地方法院檢察署刑案資料查註紀錄表、臺灣高
    等法院被告全國前案紀錄表各一份可按，其因圖牟私利，擅自向不知姓名年籍之
    人購買來源不明之商品，而非循合理管道取得正當產品，所買入之仿冒商品數量
    不少，已賣出之件數尚非龐大，被告因此而賺取之營業收入為三萬五千元，獲利
    約七千元，所得利益不多，但對告訴人之商譽、營業損失及合法商家之權益損害
    非小，且就真正商標權所表彰之品質及商譽亦生影響，並破壞我國致力於智慧財
    產權保護之國際聲譽，惟犯後均能坦承犯行，已有悔悟，態度良好等一切情狀，
    量處如主文第一項所示之刑，並諭知易科罰金之折算標準。末查，被告前未曾受
    有期徒刑以上刑之宣告，有臺灣臺中地方法院檢察署刑案資料查註紀錄表、臺灣
    高等法院被告全國前案紀錄表各一份可按，被告所犯情節尚非重大，犯後又具悔
    意，其經此偵審程序，當知所警惕，信無再犯之虞，本院綜核各情，認所宣告之
    刑以暫不執行為適當，併予宣告緩刑二年，以啟自新。
三、扣案如附表二所示之仿冒商品共計一百一十三件，係被告違犯商標法第六十三條
    之罪所販賣之商品，爰依同法第六十四條規定，沒收之。
據上論斷，應依刑事訴訟法第二百九十九條第一項前段，商標法第六十三條、第六十
四條，刑法第十一條前段、第五十六條、第五十五條、第四十一條第一項前段、第七
十四條第一款，罰金罰鍰提高標準條例第二條，判決如主文。
本案經檢察官林柏宏到庭執行職務
中      華      民      國      九十一      年    八     月    十四     日
                                臺灣臺中地方法院智慧財產法庭
                                    法      官  莊  嘉  蕙
右正本證明與原本無異。
如不服本判決，應於送達後十日內向本院提出上訴狀（須附繕本），上訴於臺灣高等
法院臺中分院。
                                    書  記  官
中      華      民      國      九十一      年    八     月    十四     日
附錄論罪科刑法條
商標法第六十三條
明知為前條商品而販賣、意圖販賣而陳列、輸出或輸入者，處一年以下有期徒刑、拘
役或科或併科新臺幣五萬元以下罰金。
